臺灣高等法院刑事判決　　　　　　　　　94年度軍上字第78號
上　訴　人
即　被　告　甲○○
右上訴人因違反職役職責案件，不服國防部高等軍事法院94年度
法仁判字第152號，中華民國94年10月17日第二審判決（起訴案
號：國防部北部地方軍事法院檢察署94年訴字第187號），提起
上訴，本院判決如下：
    主  文
上訴駁回。
    理  由
一、按軍事審判法第一百八十一條第五項規定，被告不服高等軍
    事法院宣告有期徒刑之上訴判決者，得以判決違背法令為理
    由，向高等法院提起上訴。是不服高等軍事法院有期徒刑判
    決而向高等法院提出上訴者，非以原判決違背法令為理由者
    不得為之，此為其上訴之法定要件。若上訴理由狀並未依據
    卷內訴訟資料，具體指摘原判決不適用法則或如何適用不當
    ，或所指摘原判決違法情事，顯與法律規定得為向高等法院
    提出上訴之上訴理由之違法情形，不相適合時，其上訴自屬
    違背法律上之程式。
二、本件原判決認定上訴人即被告甲○○（行政院海岸巡防署海
    岸巡防總局北部地區巡防局第一海岸巡防總隊長潭里安檢所
    二兵，陸軍第一九六五梯次，於民國九十四年三月九日入伍
    ，義務役）曾於九十二年間犯搶奪罪，經台灣新竹地方法院
    判處有期徒刑一年，於九十三年十二月八日縮刑假釋出監，
    於九十四年一月九日假釋期滿，詎其入伍服役後，仍不知悔
    改，緣於九十四年七月五日十四時許，自台灣駐地休假離營
    ，應於同年月十二日十四時返營銷假，屆時竟以照顧父親及
    協助二哥處理車禍糾紛為由，萌生長期脫免職役之意圖，逾
    假潛逃不歸，匿居新竹縣一帶，賴己身積蓄維生，嗣經新竹
    憲兵隊調查官林書豪中尉策動其家屬對之勸投歸案，始心生
    悔悟，於九十四年七月三十一日十四時許，由其二哥陪同向
    新竹憲兵隊投案等事實，業經被告坦承不諱，核與新竹憲兵
    隊九十四年七月三十一日憲安字第0940000402號緝獲逃亡官
    兵解送表所附筆錄記載情節相符，並經該管單位所長曾國翔
    上尉於偵查中對於被告逾假潛逃，經聯絡尋找無著等情證述
    綦詳（見偵查第一卷第三七、三八頁），且被告逾假離役後
    ，亦經國防部北部地方軍事法院檢察署發布通緝在案，有該
    署九十四年七月二十六日審直字第0940003186號通緝書乙份
    在卷可稽，認定被告犯罪事證明確。核被告所為已構成陸海
    空軍刑法第三十九條第一項前段「意圖長期脫免職役而離去
    職役」罪，次查被告入伍前於九十二年間犯搶奪罪，經臺灣
    新竹地方法院判處有期徒刑一年，於九十三年十二段八日縮
    刑假釋出監，於九十四年一月九日縮刑期滿執行完畢，此有
    被告刑案資料查註紀錄表乙紙附卷可稽，其於五年內再犯有
    期徒刑以上之本罪，為累犯，依法加重其刑。原判決審酌被
    告率爾藉故逾假潛逃，棄已身兵役於不顧，法紀觀念淡薄，
    本不宜輕縱，惟念及其離去職役時間非長，犯後亦能接受其
    家屬勸投歸案等一切情狀，因而維持國防部北部地方軍事法
    院量處被告有期徒刑十月之判決，本院審酌國防部高等軍事
    法院上開判決之認事及用法，俱無違誤，量刑亦妥適，於法
    並無不合。
三、被告上訴意旨以其係因父親車禍而留在家中照顧，嗣後並主
    動投案，並無長期脫免職役之意圖；且其在部隊表現良好，
    原審量刑過重，請求從輕改判云云。惟查，被告所辯家庭因
    素縱或屬實，亦應循正當管道求助解決，不能以此即可棄兵
    役於不顧，離役在外；又被告逾假後即無返營計畫等情，業
    據其於原審審理時坦承不諱，顯見其係基於長期脫免職役之
    意圖而離去職役，且嗣係經家屬勸導始返營投案，所辯無長
    期脫免職役之意圖，顯不可採。又按關於刑之量定及緩刑之
    宣告，係實體法上賦予法院得為自由裁量之事項，倘其未有
    逾越法律所規定之範圍，或濫用其權限，即不得任意指摘為
    違法，以為第三審上訴之理由，此有最高法院七十五年台上
    字第七○三三號判例可資參照。原判決既就被告之犯罪動機
    、犯後態度等一切情狀予以綜合考量，而於法定刑度內論予
    相當之刑，並於判決理由內記載甚詳，即非對於刑法第五十
    七條所載之情形未加審酌，則其維持第一審判決，於陸海空
    軍刑法第三十九條第一項之本刑範圍內酌處有期徒刑十月，
    並無何違背法令之可言，上訴意旨徒憑己見，指摘原審量刑
    過重，所指摘之事由又非適法之上訴理由，僅空言就原判決
    量刑之輕重及已審酌之事證再為爭執，顯與首開得向本院提
    起上訴之法律規定不合，自非適法之第三審上訴理由，揆諸
    首揭說明，被告之上訴顯不合法，應予駁回。
據上論斷，應依軍事審判法第206條第1項、刑事訴訟法第395條
前段，判決如主文。
中　　華　　民　　國　　94　　年　　11　　月　　30　　日
　　　　　　　　　刑事第六庭  審判長法　官  許 國 宏
　　　　　　　　　　　　　　　　    法　官  林 銓 正
　　　　　　　 　 　　　　　　　　　法　官  吳 啟 民
以上正本證明與原本無異。
不得上訴。
                                    書記官  鄒 賢 英
中　　華　　民　　國　　94　　年　　12　　月　　2 　　日
